【裁判字號】    99,家聲,156
【裁判日期】    990820
【裁判案由】    聲請許可處分受監護人財產
【裁判全文】
臺灣彰化地方法院民事裁定             99年度家聲字第156號
聲  請  人  丙○○
相  對  人  乙○○
關  係  人  甲○○
上列當事人，聲請許可處分受監護人財產事件，本院裁定如下：
    主  文
准聲請人處分相對人即受監護人乙○○所有坐落於彰化縣田尾鄉
○○段一三八一地號、地目田、面積一一四一平方公尺、權利範
圍全部之土地。
聲請程序費用新台幣壹仟元由相對人負擔。
    理  由
一、本件聲請意旨略以：相對人（即受監護人）乙○○為聲請人
    之弟，業經鈞院以98年度禁字第95號裁定宣告為禁治產人（
    即受監護宣告之人），並經鈞院以98年度監字第195號裁定
    由聲請人任其監護人，聲請人已於民國（下同）99年7月5日
    向鈞院陳報受監護人之財產清冊在案。惟受監護人罹病甚久
    無法處理個人事務，專人看護照顧及日常生活衣食均所費不
    眥，聲請人自有家庭，雖對兄弟至親當盡力付出，但總有不
    足之處；受監護人之精神狀態仍未見好轉，為使其養護醫療
    及日常生活所需無虞，並提供其生命及生活上之最佳利益，
    擬將受監護人乙○○名下坐落於彰化縣田尾鄉○○段一三八
    一地號土地，予以處分出售。爰依民法第1101條第1、2項規
    定聲請裁定准予處分受監護人上開之不動產等語。
二、按監護人對於受監護人之財產，非為受監護人之利益，不得
    使用、代為或同意處分。監護人為下列行為，非經法院許可
    ，不生效力：一、代理受監護人購置或處分不動產。二、代
    理受監護人，就供其居住之建築物或其基地出租、供他人使
    用或終止租賃，民法第1101條第1、2項分別定有明文。經查
    ：聲請人主張相對人（即受監護人）乙○○為聲請人之弟，
    業經本院以98年度禁字第95號裁定宣告為禁治產人(即受監
    護宣告之人)，並經本院以98年度監字第195號裁定由聲請人
    任其監護人，相對人名下現有彰化縣田尾鄉○○段一三八一
    地號之土地等情，業據聲請人提出土地登記謄本、戶籍謄本
    及受監護人財產清冊（見本院98監字第195號卷宗）等件為
    證，並經本院調取相對人乙○○97、98年度財產所得明細及
    前開卷宗核閱無訛，堪信聲請人主張為真。又相對人既因心
    神喪失經宣告為禁治產人（即受監護宣告之人），而此類身
    心障礙患者通常須長時間治療，故日常生活須陸續支出相關
    之醫療費用而增加生活開銷應可理解，惟相對人目前無現金
    及存款，亦無經濟來源，長期看護醫療費用開銷頗大，而聲
    請人籌措該療養費用及自有家庭負擔恐此左支右絀，從而聲
    請人聲請將受監護人乙○○名下坐落於彰化縣田尾鄉○○段
    一三八一地號之土地，予以處分出售，做為醫治及照護受監
    護人乙○○之用，對受監護人並無不利之情形，故聲請人聲
    請准予處分系爭不動產為有理由，應予准許，爰裁定如主文
    所示。
三、依非訟事件法第21條第1項、民法第1103條，裁定如主文。
中    華    民    國    99    年    8    月    20    日
                        台灣彰化地方法院家事法庭
                  家事法庭      法  官  王美惠
以上正本係照原本作成。
如不服本裁定應於送達後10日內向本院提出抗告狀，並繳納抗告
費新臺幣1,000元。
中    華    民    國    99    年  8      月    20    日
                                書記官  林憲男

司法院資訊處製作；財團法人民間司法改革基金會備份。
